【裁判字號】    88,易,2353
【裁判日期】    891116
【裁判案由】    詐欺
【裁判全文】
臺灣高雄地方法院刑事判決                        八十八年度易字第二三五三號
    公訴人  臺灣高雄地方法院檢察署檢察官
    被  告  丁○
    選  任  何曜男
    辯護人
    被  告  戊○○
    （原名周順益）
右列被告因詐欺案件，經檢察官提起公訴（八十八年偵字第二一五七三號），本院判
決如左：
    主  文
丁○共同以詐術得財產上不法之利益，處有期徒刑玖月。
戊○○共同以詐術得財產上不法之利益，累犯，處有期徒刑拾月。
    事  實
一、丁○前於民國六十一年八月三十一日，因竊盜罪經判處拘役三十日確定，六十一
    年十二月八日執行完畢。又因違反稅捐稽徵法案件，於七十三年五月二十五日，
    經判處有期徒刑五月確定，於七十四年十一月二十一日執行完畢出獄。又因傷害
    罪，於八十一年六月十六日，經判處拘役五十五日確定，於八十一年八月十三日
  易科罰金執行完畢。戊○○（原名周順益），於八十一年四月三十日，因施用毒
    品違反肅清煙毒條例、麻醉藥品管理條例案件，經各判處有期徒刑三年二月褫奪
    公權二年、二月，並定應執行有期徒刑三年四月褫奪公權二年確定，八十四年七
    月四日假釋出獄，於八十五年五月六日縮刑假釋期滿，執行完畢。八十六年一月
    七日，又因違反麻醉藥品管理條例案件，經判處有期徒刑三月確定，八十六年一
    月三十日易科罰金執行完畢。
二、乙○○意圖為自己不法之利益，基於詐欺得利之故意，於八十七年一月間，向甲○○○、丙○○夫婦佯稱：有意購買甲○○○所有、面積二百二十一平方公尺之
    高雄市○鎮區○○段二小段九七號土地等語。並於同年一月十四日，由乙○○與
    甲○○○簽立不動產買賣契約書，約定由乙○○向甲○○○購買上開土地，詎乙○○旋將上開土地轉賣並申請移轉登記予案外人己○○。嗣因己○○於高雄市稅
    捐稽徵處前鎮分處核定土地增埴稅後，向乙○○表示無意購買。乙○○竟與丁○
    、戊○○共同意圖為自己不法之利益，基於詐欺得利之犯意聯絡，依丁○「將系
    爭土地登記於戊○○名下之提議」，由戊○○將印鑑章及印鑑證明、身分證等物
    交由丁○轉交乙○○。再由乙○○交予不知情之王恩賢代書，委由王恩賢代為向
    地政事務所申請辦理前揭土地所有權移轉登記予戊○○之手續。並於八十七年三
    月十六日向高雄市稅捐稽徵處前鎮分處申請註銷「甲○○○與己○○（系爭）土
    地買賣增值稅申報案」，同（十六）日並另以戊○○為買受人，向該處申報系爭
    土地由甲○○○移轉所有權登記予周順益之增值稅。嗣因甲○○○於同年三月十
    九日接獲高雄市稅捐稽徵處前鎮分處之通知，警覺有異，而於同（十九）日致函
    高雄市稅捐稽徵處前鎮分處，要求暫緩辦理買賣移轉登記等相關事宜，並旋向乙○○表示反對出售。同年四月一日與乙○○解除買賣契約，同（四）月八日再致
    函高雄市稅捐稽徵處前鎮分處，申請註銷「甲○○○與周順益（系爭）土地買賣
    增值稅申報案」，致未將系爭所有權移轉登記於戊○○。詎乙○○、丁○、戊○○竟仍共同意圖為自己不法之利益，基於同上開之詐欺得利犯意，推由乙○○於
    八十七年六月間某日，接續向甲○○○夫婦佯稱：有意購買前揭土地，願先代繳
    增值稅等語。幾經洽商後，於八十七年六月三十日，由乙○○與甲○○○簽立不
    動產買賣契約書，約定由乙○○以總價新台幣（下同）一千二百七十萬一千五百
    元向甲○○○購買上開土地。簽約同時，乙○○除給付訂金二十萬元，並交付如
    附表一所示「發票人均為歷柯企業有限公司陳慶祥，面額分別為四百五十萬元、
    二百一十二萬元之支票」各一紙予甲○○○，用以支付餘款；暨交付面額六百六
    十二萬元之乙○○本票一紙予甲○○○，作為保證。致甲○○○陷於錯誤，交付
    前揭土地之所有權狀及印鑑證明等文件予乙○○。之後，乙○○旋經李琮源介紹
    ，以系爭土地向不知情之郭清基借款。而因郭清基要求於系爭土地過戶予戊○○
    之同時，應設定抵押權予其妻郭雲靜枝作為擔保。乙○○遂旋於八十七年七月初
    某日，攜帶已填妥內容、蓋好印文之「（甲○○○移轉所有權予周順益）土地登
    記申請書」等資料，至庚○○代書設於高雄市○○○路十八號之辦公室，委託不
    知情之庚○○代書代理向地政機關申請辦理「系爭土地由甲○○○移轉所有權登
    記予戊○○」及「由戊○○設定抵押權登記予郭雲靜枝」之手續。並由庚○○之
    妻辛○○填妥辦理設定抵押權予甲○○○所需之「土地登記申請書（影本附於偵
    卷一四九頁、一五○頁）」、「土地抵押權設定契約書（影本附於偵卷一五二頁
  、一五三頁）」後，庚○○為「確定戊○○真的同意設定抵押權予郭雲靜枝，以
    保障抵押權人」，乃將上開文件交予乙○○帶回由戊○○親自簽名。經乙○○帶
    回其與丁○父子位於高雄市○○路之辦公室內，戊○○即在「土地抵押權設定契
    約書之訂立契約人欄內（影本如偵卷一五三頁所示）」簽名，並將印鑑章、印鑑
    證明及身分證正本交予乙○○。翌日，乙○○夥同另一不詳姓名之男子（無證據
    證明有犯意聯絡）前往庚○○辦公室後。乙○○即將前揭土地登記申請書、土地
    抵押權設定契約書，連同戊○○之身分證正本、印鑑章、印鑑證明及郭清基之戶
    口名簿謄本（影本附於偵卷一五四頁）交予庚○○。並向庚○○謊稱：在場之男
    子就是戊○○等語。因當日在場之男子外貌與戊○○相似，庚○○復未詳予辨識
    ，致庚○○誤認該男子即為戊○○。庚○○遂以戊○○之印鑑章蓋印於土地抵押
    權設定契約書等資料上，於八十七年七月九日，向高雄市前鎮地政事務提出申請
    ，經不知情之公務員將前揭高雄市○鎮區○○段二小段九七號土地所有權移轉登
    記予戊○○，而得有系爭土地所有權移轉登記之不法利益，並將前揭土地設定抵
    押權登記予郭雲靜枝。然除因仍未及辦妥移轉登記，而由乙○○於八十七年七月
    六日另行支付二十五萬元予甲○○○外，如附表一所示支票屆期提示均不獲兌現
    。
三、案經甲○○○訴由高雄高雄地方法院檢察署檢察官偵查起訴。
    理  由
一、訊據被告丁○、戊○○，本院調查、審理時，矢口否認犯罪，丁○辯稱：乙○○
    前曾要詢問其是否願購買系爭土地，但伊向工務局查證得知不能興建後，即予回
    絕，伊不知何以會登記在周順益名下云云。戊○○則辯稱：係丁○要伊提供印章
    ，乙○○蓋章時，伊並不在場，且八十七年七月間過戶予伊及設定抵押權予郭雲
    靜枝之文件上伊之印章，並非伊所蓋印云云。
二、經查：右揭事實業據甲○○○指訴及丙○○、己○○、李琮源、庚○○、辛○○
    、郭清基證述在卷，並有買賣契約書、支票、退票影本及系爭土地買賣、設定抵
    押權登記之申請書等資料附卷可佐，又：
    （一）、乙○○根本無向甲○○○購買系爭土地之真意：
          １、系爭土地售價高達一千二百餘萬，然乙○○自稱：於購買系爭土地前
              ，其支票業經拒絕往來，且僅有幾十萬元之現金（參本院卷五八頁筆
              錄），是乙○○實乏購買系爭土地之能力，況其交付予甲○○○之支
            票實為俗稱之「芭樂票」（詳後述）。復於過戶予周順益後馬上再過
              戶予第三人，所得款項也未交給甲○○○，足見根本無履約之真意。
          ２、乙○○交付予甲○○○之系爭兩紙支票（影本附於偵卷五頁、六頁）
              ，應係俗稱「芭樂票」之空頭支票：
                  乙○○於本院調查時，雖空言證稱：伊前向丁○購買三百萬元之
              玉器後，以五百萬元轉賣予案外人王進達，王進達即交付系爭兩紙支
              票予伊用以支付貨款云云。然乙○○既不知王進達住所，亦未留存相
              關之玉器買賣資料（本院卷五十八頁乙○○筆錄），本院原難遽信其
              所述為真。況系爭兩紙支票，面額分別為四百五十萬元及二百十二萬
              元，而依乙○○所述「王進達以五百多萬元向其購買玉器」，則王進
              達付款時豈有可能交付總額高達七百六十二萬元之支票予乙○○。尤
              有甚者，設若乙○○確曾向丁○購買玉器後轉賣予王進達，因金額極
              高，不論乙○○是向丁○、戊○○中之任何人接洽，另外一人絕無全
              然不知情之理。但經本院隔離訊問結果，乙○○稱「伊向丁○買三百
              萬元之玉器，已付一百多萬元給丁○，後來陸續給付丁○三十多萬元
              ，餘款未付，丁○讓伊欠帳」（詳參本院卷五十八頁筆錄）。丁○則
              稱：只有賣給乙○○三十萬元之玉器（參本院卷六十二頁丁○筆錄）
              ，兩人所述差異極大，且無統一發票等資料可資佐證。足信乙○○所
              稱「向丁○買玉器轉賣予王進達，王進達交付系爭兩紙支票予伊」云
              云，委無足採。
    （二）、乙○○與丁○、戊○○間，根本未就系爭土地成立買賣契約：
            １、就「丁○是否曾以其子戊○○名義，向乙○○購買系爭土地」一事
                ，被告雖提出內容略為「戊○○因向乙○○購買系爭土地，共支付
                八十萬元（八十七年一月十六日付四十五萬元、同年一月二十六日
                付十五萬元、同年三月二日付十五萬元、同年三月二十日付五萬元
                ），立據日期為八十七年三月二十日」之收據一紙（影本附於偵卷
                第五十三頁）。然經本院訊問結果，該紙收據內容虛偽不實（詳後
                述），自難採信。況本院前就「訂約過程」隔離訊問結果，乙○○
            稱「有訂立契約書面」、「有付訂金」、「有與丁○談到向銀行辦
                理抵押權貸款」（參本院卷一○二頁、五七頁、五八頁筆錄），周
                純父子則稱「根本未訂立契約書面」、「未付訂金」、「未談到以
                多少錢向乙○○購買系爭土地」、「未與乙○○談到向銀行辦理抵
                押借款」（參本院卷三十五頁、一○五頁、一○六頁丁○筆錄、一
                ○六頁戊○○筆錄），所述差異極大。而綜觀乙○○於本院之筆錄
                ，其應訊時實極力迴護丁○父子，極欲一己肩挑全部責任，應無蓄
                意陷害丁○父子之可能。上開各節又非訂約過程中之細節而屬重要
                事項，設若丁○與乙○○確就系爭土地訂立買賣契約，則渠等豈有
                供述全然不同之理？又豈有全無任何書面契約之理？再則，乙○○
                及丁○雖均稱「八十七年初乙○○詢問丁○是否願購買系爭土地後
                ，丁○曾持乙○○所交付之相關資料，至高雄市政府工務局查證能
                否建屋」，然證人丙○○，則稱應係第二次訂立買賣契約後方陪同
                丁○至工務局。而不論究係何時去查證，乙○○及丁○既均稱「查
                證之前丁○並未答應要買，查證後丁○即表示說不買」（本院卷五
                七頁乙○○筆錄、一○五頁丁○筆錄）；丁○更稱：乙○○說要賣
                系爭土地予伊，之後乙○○將系爭土地之資料給伊，翌日伊就前往
                工務局查詢，得知不能建，馬上還資料給乙○○，並說不買等語（
                參本院卷一○五頁、一○六頁筆錄）。則退萬步言之，縱依丁○、
                乙○○等人之上開辯詞，不論「丁○是否確曾考慮要購買系爭土地
                ？是否及何時前往工務局查證系爭土地之用途？」，均應認丁○根
                本未曾答應購買系爭土地，丁○、乙○○就系爭土地根本未基於買
                賣之真意而訂立契約。
            ２、偵卷五十三頁「戊○○向乙○○購買系爭土地之付款收據」，係事
                後杜撰，且內容虛偽不實：
                    依偵卷五十三頁之收據所載，戊○○於八十七年一月十六日、
                二十六日既因向乙○○購買系爭土地，而分別支付四十五萬元、十
                五萬元予乙○○。但乙○○係於八十七年一月十四日甫與甲○○○
                訂約，向甲○○○購買系爭土地。乙○○於本院訊問時復堅稱：係
                與李宋雲訂約後約隔半個月，才開始洽詢丁○是否有意購買系爭土
                地等語（參本院卷五十九頁乙○○筆錄）。則若依乙○○之上開證
                詞暨參照上開收據，將得出「乙○○尚未洽詢丁○是否願買系爭土
                地前，丁○既已交付六十萬元之價金予乙○○」之不合理結論，足
                見上開收據內容虛偽不實。況經本院就上開疑點結問被告及證人李
                金淞後，乙○○、丁○均改供稱：乙○○欠丁○錢，而丁○不買系
                爭土地時，要求乙○○償還欠款，乙○○乃寫下上開收據云云（參
                本院卷六十頁、六十一頁筆錄）。由此，益證上開收據內容不實。
                進一步言之，「若丁○係向乙○○催討欠款，丁○又已不買系爭土
                地」，衡情絕無將欠款改為價金之必要。況丁○亦稱：並未約定將
                欠款改為購買系爭土地之價金等語（參本院卷六一頁筆錄），故縱
                因催討欠款而需書立字據，實亦無書立如偵卷五三頁內容之收據之
                必要及可能性。從而，稽諸上開說明，堪認偵卷五三頁之收據應係
                事後杜撰。
    （三）、系爭土地於八十七年七月九日向地政機關申請辦理「由甲○○○移轉所
            有權登記予戊○○」、「由戊○○設定抵押權登記予郭雲靜枝」之文件
            ，暨同月十三日申請「將系爭土地，由戊○○名下移轉登記予己○○」
            之文件，應係八十七年七月間所制作。且八十七年七月間，周順益不僅
            尚曾將印鑑章及身分證正本交予乙○○辦理相關手續，並在偵卷一五三
            頁抵押權設定契約書之「訂立契約人欄」上簽名：
            １、系爭土地於八十七年七月九日移轉所有權登記予戊○○之同時，並
                由庚○○代書代理另向地政機關申請「由戊○○設定抵押權登記予
                郭雲靜枝（相關辦理抵押權登記之資料附於偵卷一四九頁至一五六
                頁）」。戊○○不僅曾在土地抵押權設定契約書之「訂立契約人欄
                」上簽名（即偵卷一五三頁之簽名；下簡稱「偵卷一五三頁之周順
                益簽名」），且該「偵卷一五三頁之周順益簽名」係乙○○交由周
                順益親簽，此經戊○○供承及乙○○、庚○○證述在卷（參本院卷
                六十頁、八十三頁戊○○筆錄、八十九年十二月二十一日庚○○、
                乙○○筆錄）。至於戊○○究於何時（即八十七年七月間，或在八
                十七年初）在偵卷一五三頁所示之抵押權設定契約書訂立契約人欄
                上簽名？簽名時該份文件是空白抑或已記載其他文字？事關「周懿
                成是否明知系爭土地過戶於其本人名下且同時由其本人設定抵押權
                予郭雲靜枝」，致戊○○迭有爭執。然系爭土地於八十七年七月初
                繳交土地增值稅後，才委由庚○○代書辦理「過戶予戊○○」暨「
                設定抵押權予郭雲靜枝」之手續，之前之手續並非由庚○○代辦（
                參本院卷乙○○及一六九頁庚○○筆錄）。又因庚○○為「確定周
                懿成真的同意設定抵押予郭雲靜枝，以保障抵押權人」，遂於八十
                七年七月間，由庚○○之妻先填妥「土地（抵押權）登記申請書（
                影本附於偵卷一四九至一五○頁）」及「土地抵押權設定契約書（
                影本附於偵卷一五二頁至一五三頁）」之內容後，旋交予乙○○將
                上開文件帶回交予周順益（即戊○○）簽名，翌日乙○○即將有周
                順益簽名（即偵卷一五三頁之周順益簽名）之土地抵押權設定契約
                書等文件，連同戊○○之身分證正本、印鑑章、印鑑證明交予許嘉
                典核對後，由庚○○於一五三頁等資料上蓋印周順益（即戊○○）
                之印章等情，業據庚○○證述在卷（參本院卷一六七頁至一七二頁
                庚○○筆錄）。故堪信上開文件係庚○○於八十七年七月間填妥內
                容後轉交由戊○○簽名，且戊○○於八十七年七月尚曾將印鑑章、
                身分證正本等物交予乙○○無訛。況土地抵押權設定契約書之「訂
                立契約人欄」共有五行，庚○○於第一行書寫郭雲枝靜之姓名資料
                ，暨於第三行書寫周順益之姓名資料，周順益簽名於第四行，即緊
                接其年籍資料後簽名，衡諸常情周順益簽名時庚○○應已事先填妥
                其他文字，否則，戊○○（即周順益）豈能預留正確之行數。從而
                ，益證偵卷一五三頁之周順益簽名應係八十七年七月間所為無訛。
            ２、乙○○第二次與甲○○○談妥購買系爭土地後，於八十七年七月九
                日，庚○○受乙○○之託，向地政機關申請辦理「系爭土地由李宋
                秀雲移轉所有權登記予戊○○（即周順益）」之手續（相關申請過
                戶資料，已附在偵卷一五七頁至一六五頁）。而因八十七年四月間
                ，乙○○與甲○○○解除雙方之第一次買賣契約時，乙○○已將蓋
                有甲○○○印文之全部文件歸還給甲○○○（參本院卷一○三頁李
                金淞筆錄）。且乙○○亦稱八十七年七月九日第二次申請辦登記時
                之資料，並非利用第一次之舊資料（參本院卷一○三頁），故上開
                八十七年七月九日將系爭土地由甲○○○移轉所有權登記予戊○○
                （即周順益）之資料，應係八十七年七月間所制作。
            ３、系爭土地於八十七年七月十三日，曾委由庚○○代理向地政機關申
                請「將系爭土地，由戊○○（即周順益）名下移轉登記予己○○」
                ，相關辦理所有權移轉登記之資料，業經函調附於偵卷一二六頁至
                一三五頁。其中偵卷一二七頁之土地登記申請書「申請人欄」載明
                「周順益為義務人，己○○為權利人」；偵卷一三○頁之土地買賣
                所有權移轉契書「訂立契約人欄」上，亦載明「周順益為出賣人，
                己○○為買受人」。而因：
                Ａ、八十七年一月間，乙○○雖旋將系爭土地轉賣予己○○，並委
                    由王恩賢代辦相關手續，但於士地增值稅核定後，己○○即表
                    示不願購買（參本院卷一○四頁乙○○筆錄），並於八十七年
                    三月十六日向高雄市稅捐稽徵處前鎮分處申請撤銷士地增值稅
                    案之核定（參本院卷一一六頁之前鎮分處函）。而於己○○表
                    示無意購買後迄今，王代書未曾將當時「辦理過戶予己○○之
                    任何文件及表格資料」交予乙○○（參本院卷一○四頁乙○○
                    筆錄）。是八十七年七月十三日過戶予己○○時，所用之上開
                    偵卷一二七頁、一三○頁文件上己○○之資料，絕非「八十七
                    年初第一次辦理過戶給己○○時，己○○已填妥之舊資料」。
                Ｂ、八十七年初，乙○○第一次向甲○○○購買系爭土地時，雖曾
擬過戶予戊○○（即周順益）名下。但當時既係將系爭土地自
                    甲○○○名下過戶至周順益，則周順益為「承買人」，其縱有
                    蓋章，亦係以承買人、權利人之名義為之（例如本院卷一四○
                    頁所附之八十七年二月二日周順益、甲○○○土地買賣所有權
                    移轉契約書）。然依八十七年七月十三日過戶予己○○時所用
                    之上開偵卷一二七頁、一三○頁文件所示，周順益則為義務人
                    、出賣人。是以上開資料絕非八十七年初第一次辦理過戶給周
                    順益時，原已填妥之舊資料。
                稽諸上開說明，偵卷一二七頁、一三○頁文件上之周順益、己○○
                之印文，應係八十七年七月間才蓋印。
            ４、除前揭辦理「八十七年七月九日甲○○○過戶予周順益」之相關文
                件，乙○○陳稱是八十七年七月間制完成外。乙○○、周順益經本
                院多次訊問後，雖均改稱：各該文件上之周順益印文，係第一次買
                賣過戶予周順益時，周順益交印予乙○○，乙○○蓋印時戊○○（
                即周順益）未在場云云。但：
                Ａ、經本院隔離訊問結果，戊○○（即周順益）曾聽丁○說過已將
                    拿印鑑章及印鑑證明交給乙○○等情，業經戊○○證述在卷（
                    詳參本院卷六二頁周順益筆錄）。乙○○亦證稱：丁○說要登
                    記在周順益名下，丁○才拿周順益之印鑑章出來，蓋完他就收
                    回去；是當著丁○之面蓋印等語（參本院卷五七頁、六十頁筆
                    錄），兩人所述相符，即均稱係由丁○將印鑑章等物交予李金
                    淞。故嗣於另次庭訊時庭訊時，李金松、戊○○分別改稱：印
                    章交給李金松後，周順益就到隔壁去云云，應為卸責之詞，委
                    無足採。
                Ｂ、又就「究係何時蓋印」一事？乙○○先稱：是八十七年二月間
                    ，丁○付完訂金後隔幾天，才在買賣過戶資料上蓋印章（本院
                    五七頁筆錄）。嗣又改稱是：談妥辦抵押之時（參本院筆錄）
                    ；周順益則稱：印鑑章及證明係當初要買時，交給乙○○的等
                    語（參本院卷六二頁筆錄）。但如前述，丁○父子實際上未支
                    付任何訂金予乙○○，亦未向乙○○購買系爭土地，根本不可
                    能於未立約且未談妥如何付款與辦抵押（參本院卷一○五、一
                    ○六頁丁○筆錄）之情形下，交付印章予乙○○辦理相關手續
                    之理？故本院萬難認係丁○父子因基於正常買賣所需而交付印
                    章予乙○○及蓋印、簽名。
                稽諸上開說明，所謂各該文件上之周順益印文，係第一次買賣過戶
                予周順益時，周順益交印予乙○○，乙○○蓋印時戊○○（即周順
                益）未在場云云之辯詞，委無足採。
    （四）、丁○、戊○○（即周順益）父子與乙○○應有共同之犯意聯絡：
                如前述所，丁○、周順益父子並未向乙○○購買系爭土地，竟仍提
            供身分證正本、印鑑章，甚至在抵押權設定契約書上簽名，將系爭土地
            過戶予周順益名下後旋再設定抵押權予第三人。戊○○更稱係聽丁○之
            指示提供上開物品，則渠等均應明知，且與乙○○間有共同之犯意聯絡
            無訛。
    綜上所述，事證明確，被告犯行均堪認定。
二、核被告丁○、戊○○所為，均係犯刑法第三百三十九條第二項之詐欺得利罪。公
    訴人認被告均係犯刑法第三百三十九條第一項之詐欺取財罪，惟系爭土地既未交
    付由丁○父子或乙○○占領、使用，難認被告該當刑法第三百三十九條第一項詐
    欺取財罪責，唯因社會基本事實相同，故依法變更起訴法條。又丁○、周順益與
    乙○○就後犯上開之罪，有共同之犯意聯絡及行為分擔，為共同正犯。又被告利
    用不知情之庚○○夫婦、王恩賢及地政事務所之承辦人員，遂行其詐欺得利之行
    為，為間接正犯。又被告兩人夥同乙○○，先後兩次於事實欄所示時間，詐欺甲○○○將系爭土地過戶予周順益，因係為達同一目的，且侵害同一法益，並係在
    密切接近之時間內實施，故於評價上，應認係數個舉動之接續施行，而為包括之
    一個詐欺得利行為，應屬接續犯。又戊○○於八十六年一月七日，因違反麻醉藥
    品管理條例案件，經判處有期徒刑三月確定，於八十六年一月三十日易科罰金執
    行完畢，有台灣高等法院被告全國全案紀錄表在卷可佐，其於執行完畢後五年以
    內再犯本件有期徒刑以上之罪，為累犯，應依法加重其刑。爰審酌被告分別有如
    事實欄所示之前科，品行不佳，唯尚非極惡劣之人，本案造成被害人之損失極大
    ，但被告兩人參與實施犯罪之程度遠較乙○○為輕，及犯罪之手段、犯罪後之態
    度，暨其他一切情狀，分別量處如主文所示之刑。
三、又因依乙○○與甲○○○夫妻所立之買賣契約上，已載明得移轉登記予買方所指
    定之人，故八十七年三月間，乙○○將系爭土地委由代書過戶予周順益前雖未告
    知甲○○○，仍應不涉及偽造甲○○○私文書之罪責。又八十七年七月間系爭地
    過戶予周順益後，雖再設定抵押予郭雲靜枝，嗣更過戶予己○○，但此應為不罰
    之後行為，併此敘明。
據上論斷，應依刑事訴訟法第二百九十九條第一項前段、第三百條，刑法第二十八條
、第三百三十九條第二項、第一項、第四十七條，罰金罰鍰提高標準條例第一條前段
，判決如主文。
本案經檢察官蕭宇誠到庭執行職務。
中      華      民      國    八十九    年      十一      月    十六    日
                                  臺灣高雄地方法院刑第六庭
                                      法  官  洪碩垣
右為正本，係照原本作成，證明與原本無異。
如不服本判決，應於送達後十日內，向本院提出上訴狀。
                                      書記官  顏平國
中      華民      國    八十九    年      十一      月    三十    日
附錄本判決論罪之法條：
刑法第三百三十九條第一項、第二項
意圖為自己或他人不法之所有，以詐術使人將本人或第三人之物交付者，處五年以下
有期徒刑、拘役或科或併科一千元以下罰金。
以前項方法得財產上不法之利益或使第三人得之者，亦同。
┌───────────────────────────────────┐
│附表一                                                                │
├─┬─────────────────────────────────┤
│  │票號ＮＡ0000000號，面額二百一十二萬元，票載發票日為八十七年│
│１│八月二十七日，發票人為歷柯企業有限公司陳慶祥，付款人為第一商業銀行│
│  │復興分行之支票。                                                  │
├─┼─────────────────────────────────┤
│  │票號ＮＡ0000000號，面額四百五十萬元，票載發票日為八十七年八│
│２│月二十七日，發票人為歷柯企業有限公司陳慶祥，付款人為第一商業銀行復│
│  │興分行之支票。                      │
└─┴─────────────────────────────────┘


司法院資訊處製作；財團法人民間司法改革基金會備份。
